臺灣臺南地方法院刑事判決
111年度簡上字第85號
上  訴  人  陳竑愷
即  被  告          

送達代收人  陳素芳
上列上訴人因家暴恐嚇案件，不服本院民國111年1月10日111年
度簡字第81號第一審簡易判決（聲請簡易判決處刑案號：110年
度偵字第15000號），提起上訴，本院管轄之第二審合議庭判決
如下：
    主  文
上訴駁回。
乙○○緩刑貳年。
    事實及理由
一、程序方面：
　　按被告於第二審經合法傳喚，無正當之理由不到庭者，得不
    待其陳述，逕行判決，刑事訴訟法第371條定有明文。對於
    簡易判決處刑不服而上訴者，得準用上開規定，刑事訴訟法
    第455條之1第3項亦有明定。本件被告經合法傳喚，無正當
    理由未到庭，本院爰不待其陳述，而為一造辯論判決。
二、本案經本院審理結果，認第一審簡易判決之認事、用法及量
    刑均無違法或不當，應予維持，均引用如附件第一審簡易判
    決書記載之犯罪事實、證據及理由。
三、上訴人即被告乙○○上訴意旨略以：本案係家暴案件延伸，非
    被告單方面挑起，且被告已與告訴人和解，請求予以緩刑等
    語。
四、本院之判斷：
　㈠按量刑輕重，係屬事實審法院得依職權自由裁量之事項，苟
    已斟酌刑法第57條各款所列情狀而未逾越法定刑度，不得遽
    指為違法。又在同一犯罪事實與情節，如別無其他加重或減
    輕之原因，下級審量定之刑，亦無過重或失輕之不當情形，
     則上級審法院對下級審法院之職權行使，原則上應予尊重
    。
　㈡原審判決認被告罪證明確，係犯刑法第305條恐嚇危害安全罪
    ，引用刑法第305條、第41條第1項前段、第51條第6款，刑
    法施行法第1條之1第1項等規定，並審酌被告不思與告訴人
    理性溝通，率爾以附表所示之言行恫嚇告訴人，使告訴人心
    生畏懼而受有精神上之損害，所為實屬不該，惟念其犯後坦
    承犯行，然迄未與告訴人達成和解，獲得原諒，兼衡其犯罪
    動機、目的、手段與情節、行為時所受刺激（患有精神疾病
    ）、所生危害、素行、智識程度及家庭經濟狀況等一切情狀
    ，分別量處拘役30日（3罪），並均諭知易科罰金之折算標
    準。再衡酌其所犯上開各罪之罪名、行為態樣、動機、手段
    均相同，各罪所侵害者均係具有不可替代性、不可回復性之
    個人法益之責任非難重複程度及應受矯治之程度，復審酌本
    案一切情狀而為整體非難評價後，兼顧刑罰經濟與公平、比
    例等原則，諭知應執行拘役60日，如易科罰金，以新臺幣1,
    000元折算壹日等情。經核原審之認事用法並無違誤，量刑
    亦未逾越法定刑度，且符合罪刑相當原則，自應予以維持，
    從而被告提起本件上訴，認原判決量刑失當，請求撤銷原判
    決更為適當判決，為無理由，應予駁回。
五、末查被告未曾因故意犯罪受有期徒刑以上刑之宣告，此有臺
    灣高等法院被告前案紀錄表在卷可考，而被告於111年4月23
    日已與告訴人和解，告訴人亦到庭表示之前不清楚被告精神
    狀況差到要看精神科，且被告亦未再騷擾她，願意原諒被告
    ，請求給予緩刑等情，有和解書、身心精神科診所診斷證明
    書各1紙及本院111年5月12日審判筆錄附卷可稽（見85號簡
    上卷第37、39、60頁），經此偵查、審判及科刑教訓後，被
    告當知警惕，應無再犯之虞，本院因認上開宣告刑，以暫不
    執行為適當，爰依刑法第74條第1項第1款之規定，宣告緩刑
    如主文所示，以啟自新，並觀後效。
據上論斷，依刑事訴訟法第455條之1第1項、第3項、第368條、
第373條、第371條（本件依刑事判決精簡原則，僅記載程序法條
文），判決如主文。
本案經檢察官廖舒屏聲請簡易判決處刑，檢察官甲○○到庭執行職
務。
中　　華　　民　　國　　111 　年　　5 　　月　　31　　日
                 刑事第四庭    審判長法　官  陳本良
　　　　　　　　　 
　　　　　　　　　                   法  官  王鍾湄
　　　　　　　　　　　　　　　　　　　 
　　　　　　　　　                   法  官　張  菁
以上正本證明與原本無異。
不得上訴。
                                     書記官  蔡佳玲
中　　華　　民　　國　　111 　年　　5 　　月　　31　　日
附錄本案論罪科刑法條：
中華民國刑法第305條
以加害生命、身體、自由、名譽、財產之事恐嚇他人，致生危害
於安全者，處2年以下有期徒刑、拘役或9千元以下罰金。　　
附件：
臺灣臺南地方法院刑事簡易判決
111年度簡字第81號
聲  請  人  臺灣臺南地方檢察署檢察官廖舒屏
被      告  乙○○  男　(民國00年0月0日生)
                    身分證統一編號：Z000000000號
　　　　　　　　　　住臺南市○區○○街00巷0號

上列被告因家暴妨害自由案件，經檢察官聲請以簡易判決處刑（
110年度偵字第15000號），本院判決如下：
    主  文
乙○○犯恐嚇危害安全罪，共叁罪，各處拘役叁拾日，如易科罰金
，均以新臺幣壹仟元折算壹日。應執行拘役陸拾日，如易科罰金
，以新臺幣壹仟元折算壹日。
    事實及理由
一、本件犯罪事實及證據，均引用附件檢察官聲請簡易判決處刑
    書之記載。
二、論罪科刑
　㈠家庭暴力防治法所稱家庭暴力，係指家庭成員間實施身體、
    精神或經濟上之騷擾、控制、脅迫或其他不法侵害之行為；
    所謂家庭暴力罪，係指家庭成員間故意實施家庭暴力行為而
    成立其他法律所規定之犯罪，家庭暴力防治法第2條第1款、
    第2款分別定有明文。查被告與告訴人係兄妹，業據被告及
    告訴人供證在卷，兩人間具有家庭暴力防治法第3條第4款所
    稱之家庭成員關係，被告對屬家庭成員之告訴人為附件附表
    所示之恐嚇行為，已屬家庭成員間實施精神上不法侵害之行
    為，核均屬家庭暴力防治法第2條第2款所定之家庭暴力罪，
    惟因家庭暴力防治法對此並無罰則之規定，故核被告所為，
    均應依刑法第305條之恐嚇危害安全罪之規定論處。
  ㈡被告所犯如附件附表所示之恐嚇行為，時間明顯有先後區隔
    ，犯意各別，行為互殊，應予分論併罰。
  ㈢爰以行為人之責任為基礎，審酌被告不思與告訴人理性溝通
    ，率爾以附件附表所示之言行恫嚇告訴人，使告訴人心生畏
    懼而受有精神上之損害，所為實屬不該，惟念其犯後坦承犯
    行，然迄未與告訴人達成和解，獲得原諒，兼衡其犯罪動機
    、目的、手段與情節、行為時所受刺激（患有精神疾病）、
    所生危害、素行、智識程度及家庭經濟狀況（見被告警詢筆
    錄「受詢問人」欄所載及本院卷第11至12頁個人戶籍資料查
    詢結果）等一切情狀，分別量處如主文所示之刑，並均諭知
    易科罰金之折算標準。再衡酌其所犯上開各罪之罪名、行為
    態樣、動機、手段均相同，各罪所侵害者均係具有不可替代
    性、不可回復性之個人法益之責任非難重複程度及應受矯治
    之程度，復審酌本案一切情狀而為整體非難評價後，兼顧刑
    罰經濟與公平、比例等原則，定其應執行之刑如主文所示及
    諭知易科罰金之折算標準。
三、依刑事訴訟法第449條第1項、第3項、第454條第2項，刑法
    第305條、第41條第1項前段、第51條第6款，刑法施行法第1
    條之1第1項，逕以簡易判決處刑如主文。
四、如不服本判決，得自簡易判決送達之日起20日內，向本院提
    起上訴。
中　　華　　民　　國　　111 　年　　1 　　月　　10　　日
　　　　　　　　　刑事第五庭    法　官　林欣玲
以上正本證明與原本無異。
         　　　　　　　　　     書記官  莊文茹 　　　　
中　　華　　民　　國　　111 　年　　1 　　月　　11　　日
　　　　　　　　　
臺灣臺南地方檢察署檢察官聲請簡易判決處刑書
                                    110年度偵字第15000號
　　被　　　告　乙○○　男　28歲（民國00年0月0日生）
　　　　　　　　　　　　住臺南市○區○○街00巷0號
　　　　　　　　　　　　國民身分證統一編號：Z000000000號
上列被告因家庭暴力罪之妨害自由案件，業經偵查終結，認為宜
以簡易判決處刑，茲將犯罪事實及證據並所犯法條分敘如下：
　　　  犯罪事實
一、乙○○係丙○○之胞兄，兩人間具有家庭暴力防治法第3條第4款所
    定之家庭成員關係。乙○○與丙○○原本同住在臺南市○區○○街0
    0巷0號，彼此相處不睦，乙○○竟基於恐嚇之犯意，在其住處
    透過LINE通訊軟體，於附表所示之時間，以附表所示之方式
    恐嚇丙○○，使其心生畏懼，致生危害於安全。丙○○因擔心自
    身安危，遂於109年12月中旬搬離上開住處，並聲請法院核
    發民事通常保護令獲准。
二、案經丙○○訴由臺南市政府警察局第一分局移送偵辦。
　　　　證據並所犯法條
一、上開犯罪事實，業據被告乙○○於本署偵查中坦承不諱，並經
    告訴人丙○○於警詢及本署偵查中具結證述明確，復有告訴人
    提供之通訊軟體LINE貼文及訊息擷圖3紙、臺灣臺南地方法
    院110年度家護字第24號民事通常保護令1份附卷可稽，本件
    事證明確，被告犯嫌堪予認定。
二、核被告所為，係犯刑法第305條之恐嚇罪嫌。被告3次對告訴
    人所犯如附表所示之恐嚇罪嫌，犯意各別，行為互殊，請予
    分論併罰。
三、依刑事訴訟法第451條第1項聲請逕以簡易判決處刑。
　　此　　致
臺灣臺南地方法院
中　　華　　民　　國　 110　　年　　12　　月　　20　　日
                              檢察官 廖 舒 屏
本件證明與原本無異
中　　華　　民　　國　 110　　年　　12　　月　　22　　日
                              書記官 鄭 夙 君
附表：
編號 時間 恐嚇方式 恐嚇內容 備註 1 109年11月初 乙○○以LINE公開貼文 1.【到底是誰？教我待親人不能手軟 妳們喔！要不是我母親扛著，我下手妳們早就「生不如死了」 兄妹阿姨都一樣「禽畜」】等文字。 2.【身為妳哥、願為妳付出一生 即使「行刑」也無懼 可妳卻一而再再而三把我逼瘋 這還叫「兄妹嗎」】等文字？  參警卷第23頁 2 109年12月23日9時34分許 乙○○以LINE公開貼文及張貼影片 1.【只要一想到我連唯一的家，要回去都只能躲在房間，這種日子不如要死大家一起死了 我把自己逼死幹嘛？】等文字。 2.被告張貼有人在持手槍拉滑套卸除彈匣之影片，並張貼：【至今一直忍、一分一秒都是在「想不開中度過」。一生對待妳如自己生命、「單刀赴會」面臨8個人】等文字。 參警卷第25頁 3 109年12月22日上午10時08分許 乙○○以LINE傳送訊息予丙○○之前夫歐士豪，歐士豪並告知丙○○。 【晚上~準備十萬！你前妻搞得我天理難容！你就要替她收拾、否則吃土豆！乙○○敬上！】等文字。 參警卷第27頁